臺灣屏東地方法院交通事件裁定　　　　 99年度交聲字第475號
原處分機關　交通部公路總局高雄區監理所屏東監理站
異　議　人
即受處分人　陳素萍
上列受處分人因違反道路交通管理處罰條例事件，對於交通部公
路總局高雄區監理所屏東監理路於民國99年11月15日所為之處分
（原處分案號：屏監違字第裁82-VP0000000號），聲明異議，本
院裁定如下：
    主  文
異議駁回。
    理  由
一、原處分意旨略以：異議人即受處分人陳素萍於民國99年3 月
    2 日17時8 分許，駕駛車牌號碼4109-WT 號自小客車，行經
    屏東縣長治鄉屏26線德華路與神農路交岔路口時，因有駕車
    行經有燈光號誌管制之交岔路口闖紅燈之違規事實，為屏東
    縣政府警察局交通隊逕行舉發，嗣原處分機關即交通部公路
    總局高雄區監理所屏東監理站認異議人上開情形，違反道路
    交通管理處罰條例第53條第1 項之規定，裁處罰鍰新臺幣（
    下同）4,000 元，並依同條例第63條第1 項規定記違規點數
    3 點等語。
二、聲明異議意旨略以：伊當時因家中無人在家簽收，未接到交
    通罰單，亦無張貼寄存送達之通知書，無法得知有此信件等
    語。
三、按「汽車駕駛人，行經有燈光號誌管制之交岔路口闖紅燈者
    ，處新臺幣一千八百元以上五千四百元以下罰鍰。」、「汽
    車駕駛人有下列各款所列條款之一者，除依原條款處罰鍰外
    ，並予記點：．．三、．．第五十三條或第五十四條情形之
    一者，各記違規點數三點。」此道路交通管理處罰條例第53
    條第1 項、第63條第1 項第3 款分別定有明文。
四、次按違反道路交通管理事件統一裁罰基準及處理細則第5條
    規定「處理違反道路交通管理事件，有關文書送達之程序，
    依行政程序法之規定。」。而駕駛人因交通違規事件，經監
    理站依道路交通管理處罰條例裁處罰鍰之裁決書，其性質係
    屬於處理違反「道路交通管理」事件之行政文書，尚未達法
    院依道路交通案件處理辦法第2 條第1 款所稱之「聲明異議
    之案件」之交通案件之程度，自不適用道路交通管理處罰條
    例第89條前段所指之法院受理「交通事件」準用刑事訴訟法
    之規定；從而，有關裁決書送達之程序，自應依違反道路交
    通管理事件統一裁罰基準及處理細則第5 條之規定，即適用
    行政程序法有關文書送達之規定。再按送達，於應受送達人
    之住居所、事務所或營業所為之；於應送達處所不獲會晤應
    受送達人時，得將文書付與有辨別事理能力之同居人、受僱
    人或應送達處所之接收郵件人員；應受送達人或其同居人、
    受僱人、接收郵件人員無正當理由拒絕收領文書時，得將文
    書留置於應送達處所，以為送達；送達不能依前2 條規定為
    之者，得將文書寄存送達地之地方自治或警察機關，並作送
    達通知書2 份，1 份黏貼於應受送達人住居所、事務所、營
    業所或其就業處所門首，另1 份交由鄰居轉交或置於該送達
    處所信箱或其他適當位置，以為送達，前項情形，由郵政機
    關為送達者，得將文書寄存於送達地之郵政機關，寄存機關
    自收受寄存文書之日起，應保存3 個月，行政程序法第72條
    第1 項前段、第73條第1 項、第3 項、第74條分別定有明文
    。而依行政程序法第74條第1 項規定所為之寄存送達，並未
    準用民事訴訟法第138 條第2 項規定，自應於寄存送達當日
    即生送達之效力（臺灣高等法院暨所屬法院97年法律座談會
    刑事類提案第42號研討結果參照）。
五、經查，異議人之住所確實係於「屏東縣長治鄉榮華村忠孝一
    巷8 號」乙節，為異議人所不爭執，又異議人有上開違規之
    事實，經屏東縣政府警察局交通隊員警逕行舉發開立單舉發
    ，並交由中華郵政股份有限公司按異議人上開住所地址掛號
    郵寄送達，而中華郵政股份有限公司之郵務士於投郵時，因
    未會晤應受送達人或其同居之家屬或其受僱人，乃依法將該
    裁決書於99年5 月6 日寄存於繁華郵局，並製作送達通知書
    二份，一份黏貼於應受送達人住所門前信箱旁之牆上即異議
    人所稱外牆鐵欄杆，另一份則置於該受送達處所信箱內，以
    為送達，有屏東縣政府警察局送達證書、中華郵政股份有限
    公司屏東郵局民國99年12月17號屏郵字第0991003079號函附
    卷足憑（見本院卷第11、17頁）。此外，本院復查無積極證
    據證明郵務機關人員違法捏造前揭合法送達之事實。從而，
    本件郵局之投遞人員對異議人住所地所為送達之程序，即已
    符合前揭行政程序法關於寄存送達程序之規定，則自已發生
    文書送達之法律效果，不因異議人實際上有無收受而有異。
六、至異議人所稱鐵欄杆外就是村莊活動中心、籃球場，是否有
    人將通知書取走或張貼不牢固而脫落，以致無法收受乙情，
    要與前揭舉發通知單是否合法送達情節無涉，且經本院於99
    年12月9 日，以屏院惠刑道99交聲475 字第0990034327號函
    ，命異議人於7 日內提出寄存送達通知書張貼位置照片及其
    住所外觀照片過院參辦，然異議人逾期仍未提出相關之有利
    證據，準此，本件異議人僅空言以前揭情詞置辨，然迄未提
    出或聲請調查何項事證，以實其說，故異議人以未曾收受舉
    發通知單，亦未收受寄存送達通知書為由，否認本件送達之
    合法性，自無足取。
七、綜上所述，異議人既有上開違規行為，且已逾舉發通知書到
    案日（即99年5 月28日）60日，從而，原處分機關依道路交
    通管理處罰條例第53條第1 項、第63條第1 項第3 款及違反
    道路交通管理事件統一裁罰基準表等規定，裁處異議人罰鍰
    4, 000元，及記違規點數3 點，於法並無不合，異議人之異
    議，為無理由，應予駁回。
七、爰依道路交通事件處理辦法第18條，裁定如主文。
中    華    民    國    100   年    1    月    31     日
                  交通法庭      法  官  羅森德
以上正本證明與原本無異。
如不服本裁定應於收受送達後5 日內向本院提出抗告書狀敘述抗
告之理由抗告於臺灣高等法院高雄分院。
中    華    民    國    100   年    1    月    31     日
                                書記官  盧姝伶